【裁判字號】    98,審易,471
【裁判日期】    981026
【裁判案由】    竊盜
【裁判全文】
臺灣新竹地方法院刑事判決             98年度審易字第471號
公  訴  人  臺灣新竹地方法院檢察署檢察官
被      告  乙○○
上列被告因竊盜案件，經檢察官提起公訴（98年度偵字第3745號
、第5350號），經被告於本院準備程序中，就被訴事實為有罪之
陳述，經告知被告簡式審判程序之旨，並聽取檢察官、被告之意
見後，經本院進行簡式審判程序，本院判決如下：
    主    文
乙○○犯竊盜罪，累犯，處有期徒刑柒月；又犯竊盜罪，累犯，
處有期徒刑柒月；應執行有期徒刑壹年。
    犯罪事實
一、乙○○前於民國91及93年間，因傷害、竊盜、連續竊盜等案
    件，經本院於94年5月27日以94年度易字第194號判決分別判
    處有期徒刑4 月、3月、6月，併定應執行有期徒刑11月確定
    ，於94年8 月15日易科罰金執行完畢；又於95年間，因竊盜
    案件，經本院於95年4月21日以95年度易字第187號判決判處
    有期徒刑6月確定，甫於96年4月28日縮刑期滿執行完畢。詎
    乙○○仍不知悔悟，分別基於意圖為自己不法所有之竊盜犯
    意，先後為下列犯行：
（一）於98年1月30日晚間10時至翌日（31日）上午9時30分間之
      某時，在新竹縣湖口鄉○○村○○路○段389巷8弄6號旁，
      以自備鑰匙（未扣案）破壞丙○○所停放之車牌號碼VW-
      9989號自用小客車車門鑰匙孔（毀損部分未據告訴），侵
      入車內徒手拆卸竊取國際牌汽車音響1 臺，得手後予以變
      賣得款供己花用。嗣因丙○○於98年1月31日上午9時30分
      許發現該汽車遭竊，報案處理，經新竹縣政府警察局竹北
      分局鑑識人員前往採證，在該車右前座上之CD盒採得可疑
      血跡跡證，經送往內政部警政署刑事警察局法醫室鑑驗結
      果，發現該血跡DNA- STR型別與乙○○相符，始查悉上情
      。
（二）於98年5月7日晚間7時許至翌日（8日）上午6 時40分間之
      某時，在新竹縣湖口鄉○○○路165 號旁空地，見甲○○
      所有之車牌號碼0929- FH號自用小客車門窗未緊閉，趁機
      侵入車內徒手拆卸竊取車內國際牌車用音響主機1臺、VCD
      液晶銀幕2 臺，得手後予以變換毒品供己施用。嗣因甲○○於98年5月8日上午6 時40分許發現該汽車遭竊，報案處
      理，經新竹縣政府警察局竹北分局鑑識人員於該車左前座
      椅採得可疑血跡跡證，經送往內政部警政署刑事警察局法
      醫室鑑驗結果，發現該血跡DNA- STR型別與乙○○相符，
      始查悉上情。
二、案經新竹縣政府警察局竹北分局報告臺灣新竹地方法院檢察
    署檢察官偵查起訴。
    理    由
一、程序部分：
    按除被告所犯為死刑、無期徒刑、最輕本刑為3 年以上有期
    徒刑之罪或高等法院管轄第一審案件者外，於前條第1 項程
    序進行中，被告先就被訴事實為有罪之陳述時，審判長得告
    知被告簡式審判程序之旨，並聽取當事人、代理人、辯護人
    及輔佐人之意見後，裁定進行簡式審判程序，刑事訴訟法第
    273條之1第1 項定有明文。本件被告乙○○所犯係死刑、無
    期徒刑、最輕本刑為3 年以上有期徒刑以外之罪，其於準備
    程序中就被訴事實為有罪之陳述，經告知簡式審判程序之旨
    ，並聽取公訴人及被告乙○○之意見後，本院認為適宜進行
    簡式審判程序，合先敘明。
二、認定被告乙○○犯行所憑之各項證據：
    訊據被告乙○○於本院準備程序、簡式審判程序時均坦承不
    諱（見本院卷第38、43、44頁）。此外復有：
（一）被害人丙○○於警詢中之指述。其稱略以：車號VW- 9989
      號自用小客車係其兄謝其春所有，他於98年1 月30日晚間
      10時將該車停放在自家旁，而於98年1月31日上午9時30分
      許發現該車內之國際牌汽車音響遭竊等語（見98年度偵字
      第3745號偵查卷第4、5頁）。
（二）被害人甲○○於警詢中之指述。其稱：他於98年5月7日晚
      間7時許，將其所有之車牌號碼0929-FH號自用小客車停放
      在住處旁空地上，嗣於98年5 月8日上午6時40分許，發現
      該車內之國際牌車用音響主機1臺、VCD 液晶銀幕2臺等語
      （見98年度偵字第5350號偵查卷第7至10頁）。
（三）內政部警政署刑事警察局98年3月16日刑醫字第098002347
      2號、98年6月6日刑醫字第0980066949號鑑驗書各1份（見
      98年度偵字第3745號偵查卷第20頁，98年度偵字第5350號
      偵查卷第12、13頁）：佐證分別自車牌號碼VW- 9989號自
      用小客車右前座上CD盒採得可疑血跡、自車牌號碼0929-
      FH號自用小客車左前座椅上採得可疑血跡，均與被告乙○○之DNA-STR型別相符等情。
（四）新竹縣政府警察局竹北分局湖鏡派出所受理刑事案件報案
      三聯單、刑案現場採證照片計22張（見98年度偵字第3745
      號偵查卷第12至18頁，98年度偵字第5350號偵查卷第14至
      23頁）：佐證被告乙○○分別有竊取車牌號碼VW- 9989號
      自用小客車及車牌號碼0929- FH號自用小客車內之汽車音
      響、VCD液晶銀幕等情。
（五）綜上，本案被告乙○○之犯行，事證明確，均應依法予以
      論科。
三、論罪科刑：
（一）論罪：核被告乙○○於犯罪事實欄一、（一）（二）所為
      ，均係犯刑法第320條第1項之普通竊盜罪。且被告乙○○
      上開2 次竊盜犯行，犯意各別，時間、地點相異，被害人
      亦不同，自應分別論罪，併合處罰。
（二）累犯：被告乙○○前於91及93年間，因傷害、竊盜、連續
      竊盜等案件，經本院於94年5月27日以94年度易字第194號
      判決分別判處有期徒刑4 月、3月、6月，併定應執行有期
      徒刑11月確定，於94年8 月15日易科罰金執行完畢；又於
      95年間，因竊盜案件，經本院於95年4 月21日以95年度易
      字第187號判決判處有期徒刑6 月確定，甫於96年4月28日
      縮刑期滿執行完畢等情，有臺灣高等法院被告前案紀錄表
      在卷可憑，是被告乙○○於上開徒刑執行完畢後5 年內，
      故意再犯本件有期徒刑以上之2 罪，均為累犯，均應依刑
      法第47條第1項規定加重其刑。
（三）量刑：爰審酌被告乙○○除有上開構成累犯之前案紀錄外
      ，另有妨害兵役、及多次竊盜案件前科，此有前揭所示之
      臺灣高等法院被告前案紀錄表可稽，足徵素行非善。又被
      告乙○○正值青壯，竟不思守法自制，循正當途徑獲取所
      需，竟為貪圖一己之私，恣意竊取他人財物，危害社會治
      安與他人財產安全，守法意識薄弱，所為實不足取；兼衡
      被告乙○○犯罪後尚能坦承犯行暨犯罪之動機、目的等一
      切情狀，分別量處如主文所示之刑，併諭知易科罰金之折
      算標準，以資懲儆。
（四）法律修正後之法律適用：
  １、被告乙○○行為後，刑法第41條第2項至第8項雖業於97年
      12月30日修正，經總統於98年1月21日公布，並於98年9月
      1 日施行。而按行為後法律有變更者，適用行為時之法律
      ，但行為後之法律有利於行為人者，適用最有利於行為人
      之法律，刑法第2條第1項定有明文，係採從舊從輕之原則
      。而所謂法律有變更，係指足以影響行為之可罰性範圍及
      其法律效果之法律修正而言，易科罰金、易服勞役之折算
      標準及其期限涉及裁量權之行使，屬於科刑規範事項，其
      折算標準於裁判時並應於主文內諭知，與一般純屬執行之
      程序有別，是如新舊法對易科罰金、易服勞役之折算標準
      及期限各有不同時，應依前揭規定，比較適用最有利於行
      為人之法律，有最高法院96年度臺非字第58號、第234 號
      判決可資參照。惟有關易服社會勞動折算標準為6 小時折
      算1日，期限為最長1年，修正後刑法第41條第2項、第3項
      、第5 項已定有明文，其標準係屬固定，並不涉及法院裁
      量權之行使，非屬科刑規範事項變更，自不生新舊法比較
      之問題，故本案無刑法第2條法律變更規定之適用。
  ２、再按修正前刑法第41條第2 項原規定「前項規定於數罪併
      罰，其應執行之刑未逾六月者，亦適用之。」，亦即原本
      均得易科罰金之數罪，經定應執行刑超過有期徒刑6 個月
      時，即均不得易科罰金（上開刑法第41條第2 項規定已移
      至同條第7 項，另增訂為「第1項至第3項規定於數罪併罰
      ，其應執行之刑未逾6 個月者，亦適用之」）。惟針對上
      開現行刑法關於應執行刑超過有期徒刑6 個月時，即均不
      得易科罰金之規定，業經司法院大法官會議於98年6 月19
      日公布釋字第662 號解釋，認「中華民國94年2月2日修正
      公布之現行刑法第41條第2 項，關於數罪併罰，數宣告刑
      均得易科罰金，而定應執行之刑逾6 個月者，排除適用同
      條第1 項得易科罰金之規定部分，與憲法第23條規定有違
      ，並與本院釋字第366 號解釋意旨不符，應自本解釋公布
      之日起失其效力。」，而宣告修正前刑法第41條第2 項之
      規定違憲。故對於數罪併罰，數宣告刑均得易科罰金，而
      定應執行之刑超過6 個月之案件，依司法院大法官會議釋
      字第366號、第662號等解釋意旨，仍得諭知易科罰金，附
      此敘明。
  ３、又依修正後刑法第41條第2 項規定：「依前項規定得易科
      罰金而未聲請易科罰金者，得以提供社會勞動6小時折算1
      日，易服社會勞動」。而刑法施行法第3條之2規定：「刑
      法第41條及第42條之1 之規定，於中華民國98年9月1日刑
      法修正施行前已裁判確定之處罰，未執行或執行未完畢者
      ，亦適用之」，其立法理由謂：「依刑法第41條規定聲請
      易服社會勞動者，因條文已明定以社會勞動6 小時折算徒
      刑或拘役1 日，與易科罰金應於裁判主文諭知折算標準之
      情形不同，無須於裁判主文諭知…至於可否易服社會勞動
      ，與可否易科罰金相同，皆屬於執行事項，非裁判量刑事
      項，故98年9月1日刑法修正施行前已裁判確定之處罰，未
      執行或執行未完畢者，無庸再向法院聲請裁定諭知折算標
      準」。準此，本件有修正後刑法第41條之適用，是被告乙○○若未聲請易科罰金，依法得以提供社會勞動6 小時折
      算1 日，易服社會勞動，惟無須於本判決主文諭知，併予
      敘明。
據上論斷，應依刑事訴訟法第273條之1第1 項、第299條第1項前
段，刑法第320條第1項、第47條第1項、第51條第5款，刑法施行
法第1條之1第1項、第2項前段，判決如主文。
本案經檢察官洪期榮到庭執行職務。
中    華    民    國    98    年    10    月    26    日
                    刑事第九庭法  官
以上正本證明與原本無異。
如不服本判決應於收受本判決後10日內向本院提出上訴書狀，上
訴書狀應敘述具體理由。上訴書狀未敘述上訴理由者，應於上訴
期間屆滿後20日內補提理由書狀於本院「切勿逕送上級法院」。
                              書記官
中    華    民    國    98    年    10    月    26    日
附錄本案論罪科刑法條：
中華民國刑法第320條
意圖為自己或第三人不法之所有，而竊取他人之動產者，為竊盜
罪，處5年以下有期徒刑、拘役或5百元以下罰金。
意圖為自己或第三人不法之利益，而竊佔他人之不動產者，依前
項之規定處斷。
前2項之未遂犯罰之。


司法院資訊處製作；財團法人民間司法改革基金會備份。
